Minutes et répertoires du notaire Jean Louis GAULDRÉE-BOILLEAU, 15 août 1794 - 6 juillet 1826 (étude XVIII)
Archives nationales
- Répertoire(s) de Jean Louis GAULDRÉE-BOILLEAU, 1581 - 15 novembre 1831; MC/RE/XVIII/17 - MC/RE/XVIII/27
  - Répertoire. 1811, 27 avril - 1813, 27 avril 1811 - 1813; MC/RE/XVIII/22
    - Inventaire après décès de Marie-Madeleine Vazelles, femme de Louis-Joseph Houpin, frotteur, rue Saint-Honoré, n° 324., 18 novembre 1811
      21 novembre 1811, mariage de Louis-Joseph Houpin.
      inventaire après décès; contrat de mariage; Saint-Honoré (rue); Vazelles, Marie-Madeleine; Houpin, Louis-Joseph; employé de maison
    - Inventaire après décès de Marie-Jeanne Bontemps, épouse de Pierre-Sébastien Thuillier., 2 décembre 1811
      inventaire après décès; Bontemps, Marie-Jeanne; Thuillier, Pierre-Sébastien
    - Inventaire après décès de Pierre-François-Xavier Renaud de Saint-Germain, décédé le 7 août 1811., 18 décembre 1811
      inventaire après décès; Renaud de Saint-Germain, Pierre-François-Xavier
    - Inventaire après décès de Marie-Angélique Lourdelet, veuve de Pierre Chaulay, 28 décembre 1811
      inventaire après décès; Lourdelet, Marie-Angélique; Chaulay, Pierre
    - Inventaire après décès de Barbe Grandjean, épouse de Michel-François-Xavier de Camps, rue du Mont Blanc, n° 28., 23 janvier 1812
      inventaire après décès; Mont-Blanc (rue du); Grandjean, Barbe; Camps, Michel-François-Xavier de
    - Inventaire après décès de Pierre-Guillaume Louvel, à la requête de Victoire-Dorothée Pottier, épouse de Pierre-Honoré Bruneau, à Honfleur., 31 janvier 1812
      inventaire après décès; Honfleur (Calvados); Louvel, Pierre-Guillaume; Pottier, Victoire-Dorothée; Bruneau, Pierre-Honoré
    - Inventaire après décès de Jean-Baptiste Bonnin., 17 février 1812
      inventaire après décès; Bonnin, Jean-Baptiste
    - Inventaire après décès de Catherine Boutet, veuve de Edmé Forgeot., 24 février 1812
      inventaire après décès; Boutet, Catherine; Forgeot, Edmé
    - Inventaire après décès de Antoine-Joseph Debourge. Marie-Louise-Laurence Demante, sa veuve, rue de la Bibliothèque, n° 4., 28 mars 1812
      inventaire après décès; Bibliothèque (rue de la); Debourge, Antoine-Joseph; Demante, Marie-Louise-Laurence
    - Inventaire après décès de Nicolas-Marie Brechon, veuve en première noces de Marie Bossolier Cartel et épouse en seconde noces de Jean-Baptiste Emonet, 10 avril 1812
      25 février 1819, vente de fonds de commerce de fonds de boucher, RE/XVIII/25.
      inventaire après décès; acte de vente; Brechon, Nicolas-Marie; Bossolier Cartel, Marie; Emonet, Jean-Baptiste; boucher
    - Inventaire après décès de Jean-Pierre Delacombe Saint-Michel, décédé à Saint-Michel, département du Tarn., 23 avril 1812
      inventaire après décès; Delacombe Saint-Michel, Jean-Pierre
    - Inventaire après décès de Ghislain-Joseph Marlier, 23 avril 1812
      inventaire après décès; Marlier, Ghislain-Joseph
    - Inventaire après décès Pierre-François Grégoire, rue du Lycée, n° 24., 14 mai 1812
      26 juin 1812, procès-verbal d'enchères du fonds de commerce de Pierre-François Grégoire, à la requête de Anne-Claudine Clanel, sa veuve.
      inventaire après décès; Lycée (rue du); Grégoire, Pierre-François; Clanel, Anne-Claudine; commerçant
    - Inventaire après décès de Louis-Simon Euvrard, rue Saint-Honoré n°282, 14 mai 1812
      inventaire après décès; Saint-Honoré (rue); Euvrard, Louis-Simon
    - Inventaire après décès de Madeleine Auvergne, épouse de Antoine-Horace de Châtillon, rue de Suresne, n° 4., 3 juin 1812
      inventaire après décès; Surène (rue de); Auvergne, Madeleine; Châtillon, Antoine-Horace de
    - Inventaire après disparition de Marie-Louise Prunier, veuve de Philippe-Joseph Husquin, rue du Temple n°26, 8 juin 1812
      inventaire; Temple (rue du); Prunier, Marie-Louise; Husquin, Philippe-Joseph
    - Inventaire après absence de Pierre Damiens dit Fortin., 15 juin 1812
      inventaire; Damiens, Pierre; Fortin, Pierre
    - Inventaire après décès de Marie-Joséphine Mulot, rue d'Argenteuil, n° 15., 16 juin 1812
      inventaire après décès; Argenteuil (rue d'); Mulot, Marie-Joséphine
    - Inventaire après décès de Jean Lardet, rue Feydeau n°20, 17 juin 1812
      inventaire après décès; Feydeau (rue); Lardet, Jean
    - Inventaire après décès de François Dausseur, rue Neuve Saint-Roch n°20, 23 juin 1812
      inventaire après décès; Neuve-Saint-Roch (rue); Dausseur, François
    - Inventaire après décès Tamme Beth, rue Vivienne, hôtel des Etrangers., 25 juin 1812
      inventaire après décès; Vivienne (rue); Beth, Tamme
    - Inventaire après décès de Claude Pierrot dit Morelle, rue des Bourdonnais n°21, 25 juin 1812
      inventaire après décès; Bourdonnais (rue des); Pierrot, Claude; Morelle, Claude
    - Inventaire après décès de Louis-Marie Déjazet, rue Grange Batelière, n°20, 2 juillet 1812
      22 octobre 1812, liquidation, Jeanne-Eulalie Daniel, sa veuve, rue Neuve Saint-Eustache, n° 19.
      inventaire après décès; Grange-Batelière (rue de la); Neuve-Saint-Eustache (rue); Déjazet, Louis-Marie; Daniel, Jeanne-Eulalie
    - Inventaire après absence de Jean-Pierre Fourneau, rue de Malte n°8, 11 juillet 1812
      inventaire; Malte (rue de); Fourneau, Jean-Pierre
    - Inventaire après décès de Marie-Aurélie Ponchel, épouse de Charles-Alexandre-Michel Ragaine, rue Helvétius n°66, 3 août 1812
      inventaire après décès; Helvétius (rue); Ponchel, Marie-Aurélie; Ragaine, Charles-Alexandre-Michel
    - Inventaire après décès de Marie-Madeleine-Camille Lemoine, épouse de Jean Vinot, rue Feydeau n°15, 26 août 1812
      inventaire après décès; Feydeau (rue); Lemoine, Marie-Madeleine-Camille; Vinot, Jean
    - Inventaire après décès de Pierre-Jacques Douis, rue Servandoni n°24, 1er septembre 1812
      inventaire après décès; Servandoni (rue); Douis, Pierre-Jacques
    - Inventaire après décès de Jean-Claude Michel, rue des Moulins n°5, 3 septembre 1812
      25 septembre 1812, procès-verbal d'enchères du fonds de commerce de vitrier de Jean-Claude Michel.
      inventaire après décès; Moulins (rue des); Michel, Jean-Claude; vitrier
    - Invnetaire après décès de Marie-Geneviève Godard, veuve de Simon-Henry Roux, petite rue Tarane n°11, 3 septembre 1812
      inventaire après décès; Taranne (petite rue); Godard, Marie-Geneviève; Roux, Simon-Henri
    - Inventaire après décès de Pierre-Louis Bazile, rue d'Argenteuil n°20, 17 octobre 1812
      inventaire après décès; Argenteuil (rue d'); Bazile, Pierre-Louis
    - Inventaire après décès de Marin Longin, rue Helvétius n°12, 24 octobre 1812
      inventaire après décès; Helvétius (rue); Longin, Marin
    - Inventaire après décès de Henriette Chauveau de Courcy, épouse en première noces de Etienne Amiel, et en seconde noces de Michel-Joseph Falquet, rue des Martyrs n°42, 5 novembre 1812
      inventaire après décès; Martyrs (rue des); Chauveau de Courcy, Henriette; Amiel, Etienne; Falquet, Michel-Joseph
    - Inventaire après décès de Marie-Catherine Garreau, veuve de Pierre Béranger, rue de Clichy, n° 22., 21 novembre 1812
      inventaire après décès; Clichy (rue de); Garreau, Marie-Catherine; Béranger, Pierre
    - Inventaire après décès de Marie-Françoise Pescatore, rue de Lille n°7, 9 décembre 1812
      inventaire après décès; Lille (rue de); Pescatore, Marie-Françoise
    - Inventaire après décès de Arnoud Ferrand, rue Saint-Honoré n°200, 18 décembre 1812
      inventaire après décès; Saint-Honoré (rue); Ferrand, Arnoud
    - Inventaire après décès de Mathieu Lecomte, rue Ventadour n°6, 6 janvier 1813
      inventaire après décès; Ventadour (rue de); Lecomte, Mathieu
    - Inventaire après décès de Michel-Clair Leboucher, rue Saint-Honoré n° 165, 7 janvier 1813
      inventaire après décès; Saint-Honoré (rue); Leboucher, Michel-Clair
    - Inventaire après décès de Jean-Baptiste-Michel Lalouette et de Louise-Henriette-Maxence De Bergue, rue Saint-Dominique, au Gros Cailloux n°68, 18 janvier 1813
      inventaire après décès; Saint-Dominique (rue); Lalouette, Jean-Baptiste-Michel; Bergue, Louise-Henriette-Maxence de
    - Inventaire après décès de Etienne Leclerc, rue Favart, 19 janvier 1813
      inventaire après décès; Favart (rue); Leclerc, Etienne
    - Procès-verbal de comparution et inventaire après décès de Jean-François-Louis Chardon, rue de la Harpe n°19, 26 janvier 1813
      inventaire après décès; Harpe (rue de la); Chardon, Jean-François-Louis
    - Inventaire après décès de Jean-Almaric de Breham, rue Neuve des Mathurins n°46, 12 février 1813
      Jean-René-François-Amalric de Bréhan de Plélo comte de Mauron marquis de Bréhan, pastelliste (1730-1813).
      inventaire après décès; Neuve-des-Mathurins (rue); Brehan, Jean-Almaric de; Bréhan de Plélo de Mauron, Jean-René-François-Amalric de
    - Inventaire après décès de Claude-Gabriel Lagille, aux Batignolles, barrière de Clichy, 17 février 1813
      inventaire après décès; Clichy (ancienne commune); Batignolles (quartier); Clichy (place de); Lagille, Claude-Gabriel
    - Inventaire après décès de Jean-Louis Reboul, rue Villedot n°5, 20 février 1813
      inventaire après décès; Villedo (rue); Reboul, Jean-Louis
    - Inventaire après décès de Guillaume-Théodore Groen, rue Napoléon n°14, 9 mars 1813
      inventaire après décès; Napoléon (rue); Groen, Guillaume-Théodore
    - Inventaire après décès de Jacques Leneveu, rue de la Jussienne, n° 11., 10 mars 1813
      inventaire après décès; Jussienne (rue de la); Leneveu, Jacques
    - Inventaire après décès de Antoine-Suzanne Lefer, rue Saint-Jacques n°59, 11 mars 1813
      inventaire après décès; Saint-Jacques (rue); Lefer, Antoine-Suzanne
    - Inventaire après décès de Pierre-Philippe Leboucher à Sceaux près Paris, 12 mars 1813
      inventaire après décès; Sceaux (Hauts-de-Seine); Leboucher, Pierre-Philippe
    - Inventaire après décès de Anne-Elizabeth Heusey, veuve de Mr. Lecavellier, rue Saint-Lazare n°14, 22 mars 1813
      inventaire après décès; Saint-Lazare (rue); Heusey, Anne-Elizabeth; Lecavellier, Mr.
    - Inventaire après décès de Emmanuel-Marie-Felix-Hyacinthe de Lichtervelde, rue Saint-Honoré n°320, 23 mars 1813
      inventaire après décès; Saint-Honoré (rue); Lichtervelde, Emmanuel-Marie-Felix-Hyacinthe
    - Procès verbal de comparution au profit de Jean-Denis Grebauval, quai des Ormes, n° 64, contre la veuve Valleton, suivi d'un inventaire après décès, en date du 23 février 1815, de Pierre Valleton, à la requête de Jean-Denis Grebauval, demeurant quai des Ormes, n°64, curateur à la succession vacante de Pierre Valleton., 13 avril 1813 - 23 février 1815
      suite du procès verbal de comparution du 13 avril 1813.
      inventaire après décès; Ormes (quai des); Valleton, Pierre; Grebauval, Jean-Denis
    - Inventaire après décès de Alexandre-Louis-Jules Lebrun, rue Saint-Honoré, n° 355., 14 avril 1813
      inventaire après décès; Saint-Honoré (rue); Lebrun, Alexandre-Louis-Jules
    - Inventaire après décès de Anne-Antoinette Jonquier, épouse de Jean-Baptiste Amielh, rue Taitbout n°12, 30 avril 1813
      inventaire après décès; Taitbout (rue); Jonquier, Anne-Antoinette; Amielh, Jean-Baptiste
    - Inventaire après décès de Denis-Alexandre Lecomte, rue du Lycée n°21, 4 mai 1813
      inventaire après décès; Lycée (rue du); Lecomte, Denis-Alexandre
    - Inventaire après décès de Gabriel-Gilles Bery, rue Neuve des Mathurins n° 76., 7 mai 1813
      2 juin 1813, enchère du fonds de commerce de sellier carrossier dépandant de la succession de Gabriel-Gilles Bery.
      inventaire après décès; Neuve-des-Mathurins (rue); Bery, Gabriel-Gilles; sellier; carrossier
    - Inventaire après décès de Pierre-Louis Madot, rue Neuve Saint-Roch n°17, 8 mai 1813
      inventaire après décès; Neuve-Saint-Roch (rue); Madot, Pierre-Louis
    - Inventaire après décès de Françoise Edouard, rue du Mont Blanc n°26, 21 mai 1813
      inventaire après décès; Mont-Blanc (rue du); Edouard, Françoise
    - Inventaire après décès de Jean-Philippe-Louis Barth, rue Neuve Saint-Roch n°30, 2 juin 1813
      inventaire après décès; Neuve-Saint-Roch (rue); Barth, Jean-Philippe-Louis
    - Inventaire après décès de Charles-Alexandre-Michel Ragaine, rue Helvétius, n° 66., 10 juin 1813
      30 juin 1813, enchère du fonds de commerce de grainetier.
      inventaire après décès; Helvétius (rue); Ragaine, Charles-Alexandre-Michel; commerçant
    - Inventaire après décès de Jean-Baptiste Leroux, rue Helvétius n°1, 18 juin 1813
      inventaire après décès; Helvétius (rue); Leroux, Jean-Baptiste
    - Inventaire après décès de Alexandre-Théodore Brongniart, rue Saint-Marc n°21, 22 juin 1813
      inventaire après décès; Saint-Marc (rue); Brongniart, Alexandre-Théodore; architecte
    - Inventaire après décès de Marie-Jeanne Beck, épouse de Louis-Charles Lesage, rue de Courty n°7, 25 juin 1813
      inventaire après décès; Courty (rue de); Beck, Marie-Jeanne; Lesage, Louise-Charles
    - Inventaire après décès de Charlotte Closier, veuve de Jean-Baptiste Raguet, rue Thérèse, n° 4., 6 juillet 1813
      inventaire après décès; Thérèse (rue); Closier, Charlotte; Raguet, Jean-Baptiste
    - Inventaire après décès de Charles Daldeck, rue Saint-Sauveur, n° 26., 10 août 1813
      inventaire après décès; Saint-Sauveur (rue); Daldeck, Charles
    - Inventaire après décès de André-Christophe-Louis Piveron de Morlat, rue des Noyers n°27, 18 août 1813
      inventaire après décès; Noyers (rue des); Piveron de Morlat, André-Christophe-Louis
    - Inventaire après décès de Marguerite Gachet, épouse divorcée de Claude-Adolphe Dufour, boulevard des Italiens n°7, 28 août 1813
      inventaire après décès; Italiens (boulevard des); Gachet, Marguerite; Dufour, Claude-Adolphe
    - Inventaire après décès de Marie-Julienne Marcoult femme de Jean Cretaine, rue Helvétius n°34, 26 octobre 1813
      inventaire après décès; Helvétius (rue); Marcoult, Marie-Julienne; Cretaine, Jean
    - Inventaire après décès de Louis-Antoine Malsang, rue du Petit Carreau n°13, 9 novembre 1813
      inventaire après décès; Petit-Carneau (rue du); Malsang, Louis-Antoine
    - Inventaire après décès de François-Thomas Lenoir et de Marie-Catherine Houeux, sa veuve, rue Favart n° 1., 18 novembre 1813
      inventaire après décès; Favart (rue); Houeux, Marie-Catherine; Lenoir, François-Thomas
    - inventaire après décès de Julie-Angélique Renaud veuve de Jean Roudolle, rue de l'Evêque n°8, 20 novembre 1813
      inventaire après décès; Evêque (rue de l'); Renaud, Julie-Angélique; Roudolle, Jean
    - Inventaire des biens de la succession vacante de Pierre Legendre, rue des Moineaux n°10, 10 décembre 1813
      inventaire; Moineaux (rue des); Legendre, Pierre
    - Inventaire après décès de Jacques Jannot et d' Alexisse-Josèphe Watelet, son épouse, rue Helvétius n°6, 10 décembre 1813
      inventaire après décès; Helvétius (rue); Jannot, Jacques; Watelet, Alexisse-Josèphe
  - Répertoire. 1791, 7 février - an V, jour complémentaire, 7 février 1791 - 4 jour complémentaire an V (20 septembre 1797); MC/RE/XVIII/23
    Répertoire des notaires Jean-Nicolas Giard (7 février 1791-12 pluviôse an II), Jean-LouisGauldrée- Boilleau (29 thermidor an II (16 août 1794)-4ème jour complémentaire an V (20 septembre 1797)).
  - Etat sommaire des archives de l'étude. 1581 - 1794, MC/RE/XVIII/24/A
    État du 'chartrier': état des répertoires, des liasses et des dossiers de clients de l'étude depuis 1581, pour les notaires Jean I Charles, Jacques II Charles, Christophe Chalon, Louis Henri Vincent, Antoine Bobusse, Etienne Regnault, Jacques Miller, Jean Nicolas Giard, Nicolas Cartier, Jean Le Chanteur, daté d'après 1794, début d'exercice de Gauldrée-Boileau.
    RE/XVIII/24
  - Répertoire. 1814, 3 janvier - 1817, 23 décembre, 3 janvier 1814 - 23 décembre 1817; MC/RE/XVIII/24/B
    RE/XVIII/24 Bis
    - Inventaire après décès de Claude-André Orfray, rue Favart, n° 8, 3 janvier 1814
      MC/RE/XVIII/24/B
      inventaire après décès; Favart (rue); Orfray, Claude-André
    - Inventaire après décès de Anne-Catherine Giguet, épouse de Pierre Renard, à La Villette, chaussée de Pantin, n° 5., 22 janvier 1814
      inventaire après décès; La Villette (ancienne commune); Giguet, Anne-Catherine; Renard, Pierre
    - Inventaire après décès de Marie-Christiane Delacroix, veuve de Sébastien-Gérardin Gallet, demeurant rue du Faubourg Montmartre, n° 4., 3 février 1814
      inventaire après décès; Faubourg-Montmartre (rue du); Delacroix, Marie-Christiane; Gallet, Sébastien-Gérardin
    - Inventaire après décès de Thérèse Courtin, épouse de Jean-Pierre Fanoillet, demeurant rue Quincampoix, n° 26., 4 février 1814
      inventaire après décès; Quincampoix (rue); Courtin, Thérèse; Fanoillet, Jean-Pierre
    - Procès-verbal à la requête de Jeanne-Claude Bonne, veuve de Jean-François Aubry à Troyes, à la suite, 11 août 1814, inventaire après décès de François Aubry, demeurant rue de Montmorency, n°3., 8 février 1814 - 11 août 1814
      inventaire après décès; Montmorency (rue de); Troyes (Aube); Aubry, François; Bonne, Jeanne-Claude
    - Inventaire pour parvenir au divorce entre François-Marie Desvaux, demeurant rue Neuve Saint-Eustache, n°26, et Antoinette-Eléonore Leroy, son épouse, demeurant rue Hautefeuille, n°1., 4 mars 1814
      inventaire; Hautefeuille (rue); Neuve-Saint-Eustache (rue); Desvaux, François-Marie; Leroy, Antoinette-Eléonore
    - Inventaire après décès de Guillaume-Marin Leroy, demeurant rue Taitbout, n°7., 17 mars 1814
      inventaire après décès; Taitbout (rue); Leroy, Guillaume-Marin
    - Inventaire après décès de Elisabeth Lepelletier, demeurant rue Saint-Denis, n°386., 21 mars 1814
      inventaire après décès; Saint-Denis (rue); Lepelletier, Elisabeth
    - Inventaire après décès de François-Joseph Fritsch, demeurant rue du Faubourg Montmartre, n°73. Angélique-Madeleine Fleury, sa veuve, 4 avril 1814
      inventaire après décès; Faubourg-Montmartre (rue du); Fritsch, François-Joseph; Fleury, Angélique-Madeleine
    - Inventaire après décès de Joseph-Marie Ramu, demeurant rue de Rochechouart, n°12., 11 avril 1814
      inventaire après décès; Rochechouart (rue de); Ramu, Joseph-Marie
    - Inventaire après décès de Claude Vuillet demeurant rue du Helder n°20., 28 mai 1814
      inventaire après décès; Helder (rue du); Vuillet, Claude
    - Inventaire après décès de Louise-Catherine Manière, épouse de Jacques-Pierre Jary, demeurant rue Pigalle, N°11 bis., 31 mai 1814
      inventaire après décès; Jean-Baptiste-Pigalle (rue); Manière, Louise-Catherine; Jary, Jacques-Pierre
    - Inventaire après décès de Jérôme Morel, demeurant rue de Provence, n°6, 16 juin 1814
      inventaire après décès; Provence (rue de); Morel, Jérôme
    - Inventaire après décès de Claude Morel, demeurant rue de Provence, n°6., 17 juin 1814
      inventaire après décès; Provence (rue de); Morel, Claude
    - Inventaire après décès de Gilles-Gervais Lecarpentier, demeurant rue de Beaujolais, n°1., 17 juin 1814
      inventaire après décès; Beaujolais (rue de); Lecarpentier, Gilles-Gervais
    - Inventaire après décès de Charles-Anne Courty de Saint-Léger, demeurant rue l'Evêque, n°21., 20 juin 1814
      inventaire après décès; Evêque (rue de l'); Courty de Saint-Léger, Charles-Anne
    - Inventaire après décès de Etienne-Joseph Bouchez, demeurant boulevard Bonne Nouvelle, n°1., 27 juin 1814
      inventaire après décès; Bonne-Nouvelle (boulevard de); Bouchez, Etienne-Joseph
    - Inventaire après décès de Claude-Ambroise Regnier, duc de Massa di Carra, arrivé à Paris le 25 juin, demeurant rue de Choiseuil, n°23. Charlotte Lejeune, son épouse., 8 juillet 1814
      inventaire après décès; Choiseul (rue de); Regnier Massa di Carrara, Claude-Ambroise; Lejeune, Charlotte
    - Inventaire après décès de Agnan-Mathieu-Alexandre Dasse., 19 juillet 1814
      inventaire après décès; Dasse, Agnan-Mathieu-Alexandre
    - Inventaire après décès de Jean-Baptiste Guyot, demeurant rue Sainte-Croix de la Bretonnerie, n°48., 25 juillet 1814
      inventaire après décès; Sainte-Croix-de-la-Bretonnerie (rue); Guyot, Jean-Baptiste
    - Inventaire après décès de Marie-Françoise Renoire, épouse de Louis Jarlat, demeurant rue d'Argenteuil, n°26., 30 juillet 1814
      inventaire après décès; Argenteuil (rue d'); Renoire, Marie-Françoise; Jarlat, Louis
    - Inventaire après décès de Charles Pagnier, demeurant rue du Montblanc, n°12., 2 août 1814
      inventaire après décès; Mont-Blanc (rue du); Pagnier, Charles
    - Inventaire après décès de Michel Rigo, demeurant rue de l'Université, n°45., 6 août 1814
      inventaire après décès; Université (rue de l'); Rigo, Michel
    - Inventaire après décès de Jeanne Jadot, demeurant rue Saint-Honoré, n°396., 30 août 1814
      inventaire après décès; Saint-Honoré (rue); Jadot, Jeanne
    - Inventaire après décès de Marie-Catherine Poiraton, veuve de André-Zacharie Blonnié, demeurant rue du faubourg Saint-Denis, n°41., 3 septembre 1814
      inventaire après décès; Faubourg-Saint-Denis (rue du); Poiraton, Marie-Catherine; Blonnié, André-Zacharie
    - Inventaire après décès de Anne-Pacifique Noiret, épouse de Jean Pleumogat, demeurant rue du Faubourg Montmartre, n°77., 26 septembre 1814
      inventaire après décès; Faubourg-Montmartre (rue du); Noiret, Anne-Pacifique; Pleumogat, Jean
    - Inventaire après décès de François-Joseph Hubert, demeurant rue des Martyrs, n°18., 29 septembre 1814
      inventaire après décès; Martyrs (rue des); Hubert, François-Joseph
    - Inventaire après décès de Victoire Oebens, veuve de Charles Delacroix, demeurant rue de l'université, n°114., 3 octobre 1814
      Victoire Oeben et Charles Delacroix, ancien ministre des Affaires étrangères, sont les parents respectifs d'Eugène Delacroix. Victoire Oeben était la fille de Jean-François Oeben, ébéniste du roi.
      inventaire après décès; Université (rue de l'); Oeben, Victoire; Delacroix, Charles; Delacroix, Eugène; Oeben, Jean-François; ministre; ébéniste
    - Inventaire après décès de Marie-Gabrielle Dujast, veuve de Nicolas-Mamert de Jussieu, rue du marché des Jacobins, n°4., 8 octobre 1814
      inventaire après décès; Marché-des-Jacobins (rue du); Dujast, Marie-Gabrielle; Jussieu, Nicolas-Mamert de
    - Inventaire après décès de Cornélie Kirsmacker, dite Monais, demeurant rue Neuve des Petits Champs, n°17., 23 novembre 1814
      inventaire après décès; Neuve-des-Petits-Champs (rue); Kirsmacker, Cornélie; Monais, Cornélie
    - Inventaire après décès de Pierre Bardin, demeurant rue Neuve des Petits Champs, n°65., 28 novembre 1814
      inventaire après décès; Neuve-des-Petits-Champs (rue); Bardin, Pierre
    - Inventaire après décès de Marie-Jeanne Giguet, veuve de Jacques Oudin, demeurant rue Coppeau, n°4., 1er décembre 1814
      inventaire après décès; Copeau (rue); Giguet, Marie-Jeanne; Oudin, Jacques
    - Inventaire après décès de Marie-Madeleine Roger, veuve de Edmé Legerot, demeurant rue du Faubourg Poissonnière, n°79., 9 décembre 1814
      inventaire après décès; Faubourg-Poissonnière (rue du); Roger, Marie-Madeleine; Legerot, Edmé
    - Procès-verbal pour arriver à l'inventaire après décès, en date du 28 janvier 1815, de Marie-Françoise-Lucie Cavanagh, épouse divorcée de Jean-Nicolas Barba, demeurant Palais Royal, galerie derrière le théâtre français., 19 janvier 1815 - 28 janvier 1815
      inventaire après décès; Palais Royal; Théâtre-Français (galerie du); Cavanagh, Marie-Françoise-Lucie; Barba, Jean-Nicolas
    - Inventaire après décès de Marguerite Martin, épouse de Louis Béguin, demeurant rue Sainte-Anne, n°8., 15 février 1815
      inventaire après décès; Sainte-Anne (rue); Martin, Marguerite; Béguin, Louis
    - Inventaire après décès de Marie-Françoise-Eléonore Caubert, épouse de Jean-Baptiste-Denis Aubry, demeurant rue des Noyers, n°32., 20 février 1815